臺灣臺南地方法院刑事判決
111年度易字第848號
公  訴  人  臺灣臺南地方檢察署檢察官
被      告  吳明寶


上列被告因違反毒品危害防制條例案件，經檢察官提起公訴（11
1年度偵字第2901號），被告於準備程序中就被訴事實為有罪之
陳述，經本院裁定進行簡式審判程序後，本院判決如下：
    主  文
吳明寶持有第三級毒品純質淨重五公克以上，處有期徒刑肆月，
如易科罰金，以新臺幣壹仟元折算壹日。
扣案如附表所示之第三級毒品愷他命貳拾伍包，均沒收之。
    事實及理由
一、犯罪事實：吳明寶雖知愷他命為第三級毒品，依法不得持有
    超越法定標準（純質淨重5公克）之數量，竟仍於民國111年
    1月15日23時許在臺南市中西區某KTV向姓名年籍不詳、綽號
    「阿祥」（音譯）之男子以新臺幣（下同）9萬5,000元之價
    格購買愷他命1包，隨後自行將其分裝成25小包而持有之。
    嗣於111年1月17日17時40分許，於臺南市○○區○○街000號前
    ，與蔡衣婷共同乘坐吳明寶所駕駛之車牌號碼0000-00號自
    用小客車內，因形跡可疑、民眾報警而為警盤查，吳明寶遂
    主動交付K盤1個（含第三級毒品愷他命1小包）予警查扣；
    警方嗣後並對上開車輛為附帶搜索，另扣得第三級毒品愷他
    命24小包，而依附表所示之鑑驗結果，上開扣案毒品共含有
    第三級毒品純質淨重約42.023公克，而查悉上情。案經臺南
    市政府警察局歸仁分局報告臺灣臺南地方檢察署檢察官偵查
    起訴。
二、本件被告吳明寶所犯係死刑、無期徒刑、最輕本刑為3年以
    上有期徒刑以外之罪，其於準備程序中就被訴事實為有罪之
    陳述，經法官告知簡式審判程序之旨，並聽取公訴人及被告
    之意見後，認宜為簡式審判程序，依刑事訴訟法第273條之1
    第1項規定，裁定進行簡式審判程序加以審理，則依據刑事
    訴訟法第273條之2、同法第159條第2項之規定，不適用傳聞
    法則有關限制證據能力之相關規定；並得依同法第310條之2
    之準用同法第454條之規定製作略式判決書（僅記載「證據
    名稱」），合先敘明。
三、上揭犯罪事實，有下列證據可資佐證：
　㈠被告於偵訊及本院準備程序中之自白。
　㈡卷附臺南市政府警察局歸仁分局搜索扣押筆錄、扣押物品目
    錄表、扣押物品收據、臺南市政府警察局歸仁分局執行逮捕
    、拘禁告知本人通知書、高雄市立凱旋醫院濫用藥物成品檢
    驗鑑定書（檢驗字號：高市凱醫驗字第71676號）各1份及現
    場照片。
四、核被告所為，係犯毒品危害防制條例第11條第5項之持有第
    三級毒品純質淨重5公克以上罪。爰審酌被告明知愷他命危
    害國人身心健康，屬法令規範之違禁物品，竟非法持有第三
    級毒品愷他命純質淨重5公克以上，所為助長毒品泛濫、流
    通，對社會秩序及國民健康危害至深且鉅，行為實有不當；
    兼衡被告犯罪之動機、目的、持有之第三級毒品愷他命數量
    達純質淨重42.023公克；暨被告自述之高職畢業之智識程度
    ，未婚，與父母同住，從事倉儲工作，月薪約2萬6千元之 
    家庭經濟狀況、坦承犯行之犯後態度等一切情狀，量處如主
    文所示之刑，並諭知易科罰金之折算標準，以資警惕。
五、扣案如附表所示之白色晶體25包，經檢驗結果，均含有第三
    級毒品愷他命成分，有高雄市立凱旋醫院濫用藥物成品檢驗
    鑑定書附卷可稽(見偵卷第45至55頁)，又盛裝上開第三級毒
    品之包裝袋，內含微量第三級毒品愷他命難以析離，亦無析
    離之實益與必要，與上開查獲之第三級毒品均屬違禁物，不
    問屬於犯罪行為人與否，應併依刑法第38條第1項規定宣告
    沒收。
據上論斷，應依刑事訴訟法第299條第1項前段、第273條之1第1
項、第310條之2，刑法第11條、第41條第1項前段、第38條第1項
，判決如主文。
本案經檢察官黃彥翔提起公訴，檢察官李佳潔到庭執行職務。
中　　華　　民　　國　　111 　年　　8 　　月　　30　　日
　　　　　　　　　刑事第六庭    法　官　鄭銘仁
以上正本證明與原本無異。
如不服本判決應於收受本判後20日內向本院提出上訴書狀，並應
敘述具體理由。其未敘述上訴理由者，應於上訴期間屆滿後20日
內向本院補提理由書狀（均須按他造當事人之人數附繕本）「切
勿逕送上級法院」。
  　　　　　　　　　　　　　　　書記官　陳姝妤
中　　華　　民　　國　　111 　年　　9 　　月　　2 　　日
附錄本案論罪科刑法條：
毒品危害防制條例第11條
持有第一級毒品者，處3年以下有期徒刑、拘役或新臺幣30萬元
以下罰金。
持有第二級毒品者，處2年以下有期徒刑、拘役或新臺幣20萬元
以下罰金。
持有第一級毒品純質淨重十公克以上者，處1年以上7年以下有期
徒刑，得併科新臺幣1百萬元以下罰金。
持有第二級毒品純質淨重二十公克以上者，處6月以上5年以下有
期徒刑，得併科新臺幣70萬元以下罰金。
持有第三級毒品純質淨重五公克以上者，處2年以下有期徒刑，
得併科新臺幣20萬元以下罰金。
持有第四級毒品純質淨重五公克以上者，處1年以下有期徒刑，
得併科新臺幣10萬元以下罰金。
持有專供製造或施用第一級、第二級毒品之器具者，處1年以下
有期徒刑、拘役或新臺幣10萬元以下罰金。

附表：本案毒品鑑驗結果
檢體編號 驗出毒品項目 推算檢驗前純質淨重 （單位：公克） 1 第三級毒品愷他命 0.348 2  4.294 3  4.338 4  4.054 5  2.419 6  0.634 7  0.630 8  1.466 9  1.445 10  1.416 11  0.616 12  1.541 13  1.529 14  3.979 15  1.378 16  1.473 17  1.534 18  1.482 19  0.617 20  0.655 21  0.714 22  1.527 23  1.63 24  0.702 25  1.602 　 總計 42.023